臺灣嘉義地方法院民事裁定
111年度他字第28號 
原      告  李文興  
            林承龍  
被      告  蘋果國際租賃有限公司

法定代理人  萬物明  
上列當事人間請求給付資遣費等事件，業經終局判決確定，本院
依職權裁定確定訴訟費用額如下：
    主  文
原告李文興應向本院繳納之訴訟費用額確定為新臺幣2,470元，
及自本裁定送達翌日起至清償日止，按年息百分之5計算之利息
。
原告林承龍應向本院繳納之訴訟費用額確定為新臺幣1,611元，
及自本裁定送達翌日起至清償日止，按年息百分之5計算之利息
。
被告應向本院繳納之訴訟費用額確定為新臺幣6,659元，及自本
裁定送達翌日起至清償日止，按年息百分之5計算之利息。
    理  由
一、按經准予訴訟救助者，於終局判決確定或訴訟不經裁判而終
    結後，第一審受訴法院應依職權以裁定確定訴訟費用額，向
    應負擔訴訟費用之當事人徵收之；法院依聲請以裁定確定之
    訴訟費用額，應於裁定送達翌日起，加給按法定利率計算之
    利息，民事訴訟法第114條第1項前段、第91條第3項分別定
    有明文。而民事訴訟法第91條第3項規定之立法理由旨在促
    使當事人早日自動償付其應賠償對造之訴訟費用，故在當事
    人無力支出訴訟費用時，雖由國庫暫時墊付，依民事訴訟法
    第114條第1項裁定，同屬確定訴訟費用額之程序，亦應基於
    同一理由而類推適用該項規定（臺灣高等法院暨所屬法院94
    年度法律座談會民事類提案34號問題二、三研討結果參照）
    。
二、本件原告與被告間因請求給付資遣費等事件，原告聲請訴訟
    救助，經本院以110年度救字第16號准予訴訟救助。而上開
    請求給付資遣費等事件，暫免原告於起訴時應預納之裁判費
    ，嗣該事件經本院110年度勞訴字第17號判決訴訟費用由原
    告李文興負擔百分之23，原告林承龍負擔百分之15，餘由被
    告負擔，因被告不服提起上訴，業經臺灣高等法院臺南分院
    110年度勞上易字第29號判決第二審訴訟費用由上訴人（即
    被告）負擔，並確定在案等情，業經本院調閱上開卷宗查明
    屬實。
三、經本院調卷審查，原告於第一審聲明請求為「㈠被告應給付
    原告李文興新臺幣（下同）237,804元，及自起訴狀繕本送
    達之翌日起至清償日止，按年息百分之5計算之利息。㈡被告
    應給付原告林承龍192,584元，及自更正聲明狀繕本送達之
    翌日起至清償日止，按年息百分之5計算之利息。㈢被告應發
    給原告李文興、原告林承龍非自願離職證明書。」則訴之聲
    明第1項、第2項部分核其訴訟標的金額為430,388元（計算
    式：237,804元＋192,584元），應徵收第一審裁判費4,740元
    ；而訴之聲明第3項請求被告應開立非自願離職證明書予原
    告李文興、原告林承龍，其性質係基於勞工身分上權利有所
    主張，應屬非財產權訴訟，依民事訴訟法第77條之14規定各
    徵收裁判費3,000元。準此，第一審裁判費共計10,740元（
    計算式：4,740元＋3,000元×2），應由原告李文興負擔百分
    之23即2,470元（計算式：10,740元×23％，元以下四捨五入
    ），原告林承龍負擔百分之15即1,611元（計算式：10,740
    元×15％）餘6,659元（計算式：10,740元－2,470元－ 1,611元
    ）由被告負擔。從而，原告李文興應向本院繳納之訴訟費用
    額確定為2,470元，原告林承龍應向本院繳納之訴訟費用額
    確定為1,611元，被告應向本院繳納之訴訟費用額確定為6,6
    59元，並依前揭規定說明，自裁定送達之翌日起，加給按法
    定利率計算之利息，爰裁定如主文所示。
四、依民事訴訟法第114條第1項、第91條第3項裁定如主文。
中　　華　　民　　國　　111 　年　　7 　　月　　5 　　日
                   勞動法庭法　官　陳威憲
以上正本係照原本作成。
如對本裁定抗告，應於裁定送達後10日內向本院提出抗告狀（應
附繕本），並繳納抗告費新臺幣1,000元。 
中　　華　　民　　國　　111 　年　　7 　　月　　5 　　日
                           書記官  方瀅晴